# 关于附加条款的购买厂房问题

提问人：lskbill 时间：2021-02-07 15:33:04
企业购买产业园了厂房，附加条款上规定需要年纳税满 50 万才能转让产权，在搬入以后该怎么做账？

回答人：chenyiwei
首先需要谨慎、合理地判断满足这一条件的可能性和预计时间。如果预计很可能满足，不确定性较小，则可以直接视同购建自有固定资产处理；如果存在一定或较大的不确定性，则应考虑“无法获得产权”这一限制对本企业对该厂房的使用可能产生的实质影响，例如是否只能确认一项使用权资产而不是固定资产。如果是使用权资产，则需根据实际情况合理确定其折旧年限。